ACORDAO-COMPLETO-2364186

ACÓRDÃO DE RELAÇÃO

ACÓRDÃO DE RELAÇÃO 6339/2019 ATA 26/2019 - SEGUNDA CÂMARA

Acórdão 6339/2019-TCU-Segunda Câmara
VISTOS, relacionados e discutidos estes autos de Admissão, em favor de beneficiários de ex-servidores do Instituto Nacional de Metrologia, Qualidade e Tecnologia, cujos atos foram encaminhados a este Tribunal, por intermédio do sistema Sisac, para apreciação, conforme a sistemática definida na Instrução Normativa TCU 78/2018.
Considerando os pronunciamentos da Secretaria de Fiscalização de Pessoal;
Considerando o parecer do Ministério Público junto a este Tribunal; 
Considerando que após aplicação das críticas automáticas, a Secretaria de Fiscalização de Pessoal (Sefip) propôs a legalidade e registro de todos os atos (peças 13-14) ;
Considerando que o ato de peça 4  de interesse do servidor que trata da admissão de Jeanete Solange Braga Magalhães (CPF XXX.781.457-XX) , no cargo de analista executivo em metrologia e qualidade, matrícula Siape 1439224. Contudo, observa-se que há outro ato relativo à mesma admissão, com o mesmo número de controle 10606009-01-2008-000121-0, apreciado pela legalidade, no âmbito do processo TC Processo 015.375/2009-8 (peça 15) .
Considerando que os atos em duplicidade deverão permanecer nas bases de dados do Sisac, com indicação de ‘exclusão’ (lógica) por duplicidade, conforme orientação expedida por esta Corte de Contas, por ocasião da prolação do Acórdão de Relação n. 2100/2010 – TCU – Plenário, relator Ministro Augusto Nardes,
ACORDAM os Ministros do Tribunal de Contas da União, diante das razões expostas pelo Relator, fundamento nos arts. 1º, inciso V, e 39, inciso I, da Lei nº 8.443/92, c/c os arts. 1º,  inciso VIII; 17, inciso II; 143, inciso II e 260, § 1º e 2º, do Regimento Interno/TCU, em
a) Determinar à Sefip que faça constar do ato de admissão a indicação lógica de exclusão por duplicidade de Jeanete Solange Braga Magalhaes, nos termos do Acórdão de Relação n. 2100/2010 – TCU – Plenário, relator Ministro Augusto Nardes; e
b) Considerar legais e determinar o registro dos atos de admissão dos demais interessados.
1. Processo TC-Processo 014.805/2019-7 (ATOS DE ADMISSÃO) 
1.1. Interessados: Jane Luiza Nogueira Fernandes (XXX.342.047-XX) ; Jaqueline Guimaraes Costa (XXX.054.767-XX) ; Jeanete Solange Braga Magalhaes (XXX.781.457-XX) ; Jefferson Alberto Prestes (XXX.551.379-XX) ; Jonatan Ariel Salomon (XXX.152.560-XX) ; Jonatha Machado Lima (XXX.272.337-XX) ; Jonathan Moreira Souza Silva (XXX.521.853-XX) ; Jorge Andre Moreira Medeiros Soares (XXX.115.637-XX) ; Jorge Costa Arsenio (XXX.853.397-XX) ; Jorge Luiz de Oliveira (XXX.411.536-XX) 
1.2. Órgão/Entidade: Instituto Nacional de Metrologia, Qualidade e Tecnologia
1.3. Relator: Ministro Raimundo Carreiro
1.4. Representante do Ministério Público: Procurador Rodrigo Medeiros de Lima
1.5. Unidade Técnica: Secretaria de Fiscalização de Pessoal (SEFIP) .
1.6. Representação legal: não há.
1.7. Determinações/Recomendações/Orientações: não há.

Segunda Câmara

Jane Luiza Nogueira Fernandes (XXX.342.047-XX); Jaqueline Guimaraes Costa (XXX.054.767-XX); Jeanete Solange Braga Magalhaes (XXX.781.457-XX); Jefferson Alberto Prestes (XXX.551.379-XX); Jonatan Ariel Salomon (XXX.152.560-XX); Jonatha Machado Lima (XXX.272.337-XX); Jonathan Moreira Souza Silva (XXX.521.853-XX); Jorge Andre Moreira Medeiros Soares (XXX.115.637-XX); Jorge Costa Arsenio (XXX.853.397-XX); Jorge Luiz de Oliveira (XXX.411.536-XX)

RAIMUNDO CARREIRO

não há.

Procurador Rodrigo Medeiros de Lima

ATOS DE ADMISSÃO (ADS)

Secretaria de Fiscalização de Pessoal (SEFIP).